最高法院刑事判決　　　　　　　　　　　　　　　八十八年度台上字第一二五七號
　　上　訴　人　甲○○
　　選任辯護人　洪貴參律師
右上訴人因違反麻醉藥品管理條例案件，不服台灣高等法院中華民國八十六年五月二
日第二審判決（八十六年度上訴字第一一八九號，起訴案號：台灣板橋地方法院檢察
署八十五年度偵字第二二○三三號），提起上訴，本院判決如左：
    主  文
上訴駁回。
    理  由
按刑事訴訟法第三百七十七條規定：上訴於第三審法院，非以判決違背法令為理由，
不得為之。是提起第三審上訴，應以原判決違背法令為理由，係屬法定要件。且必須
依據卷內資料為具體之指摘，並足據以辨認原判決已具備違背法令之形式，始屬相當
。本件原審依憑證人邱奕銘於警訊、檢察官偵查及第一審審理中，一再指證渠於民國
八十五年九月及十月間，前往板橋市○○○路盟園旅社五一六號房及二一一號房，以
每包新台幣（下同）三千元或五千元之價格向上訴人甲○○購買安非他命各兩次等情
，核與證人即盟園旅社服務生鍾金鳳於該法院證稱，上訴人曾投宿過兩次，起先住五
一六號房，因為電話壞掉，改住二一一號房等語相符；且徵之上訴人於原審亦供認邱
奕銘曾多次到旅社找伊，伊在旅社房間內確有交付安非他命與邱奕銘吸用等詞，足見
證人邱奕銘之指證，尚非無據。又上訴人供承其安非他命，以每包三千元之價格販入
，再以每包三千元或五千元之價格販賣與邱奕銘吸用，顯有營利之意圖等事證，認定
上訴人犯行明確。乃撤銷第一審諭知上訴人無罪之判決，改判論處上訴人連續非法販
賣化學合成麻醉藥品（累犯）罪刑。而以上訴人否認販賣安非他命，為卸責之詞；另
鍾金鳳於第一審證述，上訴人約於八十五年十月下旬在盟園旅社二一一號房住宿一星
期一節，與事實不符；又盟園旅社之住宿記錄，因有部分散失，均如何不足為有利於
上訴人之認定，於判決理由內詳予指駁及說明。從形式上觀察，並無認定事實不依證
據之違法情事存在。上訴人上訴意旨略以，(一)、邱奕銘於警訊、偵查及第一審所為證
詞，關於邱某與上訴人聯絡之方式及價款，前後矛盾，且上訴人究竟有無使用呼叫器
為聯絡﹖原審未予究明而採為論罪之證據，顯有理由不備。(二)、依鍾金鳳在第一審之
證詞，上訴人係於八十五年十月下旬住進盟園旅社，自不可能於同年九月間在該旅社
販賣安非他命與邱某，就此有利於上訴人之證詞，竟不予採信；且鍾女於第一、二審
之證詞並無不符，原審認為其前後所供不一致，以達判決上訴人有罪之目的自屬違
法。(三)、鍾女雖未能提出完整之旅社登記簿，亦不能以推定之方法認定上訴人並非自
八十五年十月下旬投宿盟園旅社，有違證據法則。(四)、上訴人不甘被誣陷，故於最初
偵審中均否認犯罪，乃原判決竟因而謂上訴人何必於警訊、偵查、及第一審一再否認
有交付安非他命與邱某之行為，足徵所辯係卸責之詞云云，要有未洽。(五)、原審八十
六年四月十五日調查期日，證人邱奕銘及上訴人均稱，邱某前往旅社，係向上訴人催
討一萬元債務，上訴人沒有錢還，適見上訴人在吸用安非他命，邱某即一起吸用，上
訴人無償提供，並無意圖營利販賣安非他命之情事。此有利於上訴人之供述，究竟是
否可採，原判決隻字不提，自屬理由不備。(六)、邱奕銘在偵查中供謂，伊向江清富之
人買安非他命到八十五年九月底，惟於原審供述係向上訴人大哥買安非他命，前後出
入，原審未予究明，亦為理由不備等語。惟查，證人邱奕銘於原審翻異前詞，改稱其
前往盟園旅社係向上訴人索債，見上訴人吸用安非他命才一起吸食，上訴人並無販賣
予安非他命云云，雖係有利於上訴人之證詞，但原判決既已明係依據邱某於警訊、
偵查及第一審所為不利於上訴人之證詞，資以認定上訴人犯罪，自係對前開邱某在第
二審之證詞，不予採信。乃原判決就此漏未說明，雖有瑕疵，但此於判決顯無影響，
依刑事訴訟法第三百八十條規定，尚不得據為第三審上訴之理由。其餘上訴意旨所云
，或係對事實審法院認事、採證之職權行使，及證據之證明力，專憑己見，任意指摘
；或為單純之事實爭執，或就與犯罪構成事實無關之枝節問題爭辯，並未具體指摘原
判決認事、採證及所為論斷有何違背法令。不足據以辨認原判決已具備違背法令之形
式，其上訴違背法律上之程式，應予駁回。
據上論結，應依刑事訴訟法第三百九十五條前段，判決如主文。
中      華      民      國    八十八    年      三      月     十八     日
                              最高法院刑事第九庭
                                  審判長法官  吳  雄  銘
                                        法官  羅  一  宇
                                        法官  池  啟  明
                                        法官  石  木  欽
                                        法官  王  憲  義
      右正本證明與原本無異
                                              書  記  官
中      華      民      國    八十八    年      三      月    二十二    日
